臺灣士林地方法院刑事判決　　　　　　　　　　　　　九十二年度重訴字第二０號
　　公　訴　人　臺灣士林地方法院檢察署檢察官
　　被　　　告　戊○○
　　選任辯護人　廖穎愷律師
右列被告因毒品危害防制條例案件，經檢察官提起公訴（九十一年度偵字第七三四０
號），本院判決如左：
    主  文
戊○○連續販賣第一級毒品，累犯，處無期徒刑，褫奪公權終身，併科罰金新台幣陸
拾萬元，罰金如易服勞役，以罰金總額與陸個月之日數比例折算，扣案海洛因壹拾肆
包（合計淨重貳佰伍拾柒點伍玖公克，包裝重貳拾點陸貳公克），均沒收銷燬之，壓
模機具壹台、電子秤壹台、分裝袋貳仟零陸拾個，均沒收；又連續販賣第二級毒品，
累犯，處有期徒刑拾年，併科罰金新台幣伍拾萬元，罰金如易服勞役，以罰金總額與
陸個月之日數比例折算，扣案安非他命貳包（壹包毛重壹仟零玖公克，淨重玖佰捌拾
陸點零捌公克，另壹包毛重肆點肆柒公克，淨重貳點參玖公克），均沒收銷燬之。應
執行無期徒刑，褫奪公權終身，併科罰金新台幣壹佰萬元，罰金如易服勞役，以罰金
總額與陸個月之日數比例折算。扣案海洛因壹拾肆包（合計淨重貳佰伍拾柒點伍玖公
克，包裝重貳拾點陸貳公克），安非他命貳包（壹包毛重壹仟零玖公克，淨重玖佰捌
拾陸點零捌公克，另壹包毛重肆點肆柒公克，淨重貳點參玖公克），均沒收銷燬之；
壓模機具壹台、電子秤壹台、分裝袋貳仟零陸拾個，均沒收。
    事  實
一、戊○○前於民國（以下同）八十三年四月間，因煙毒案件，經臺灣臺北地方法院
    以八十三年度訴字第一三八六號判處有期徒刑三年二月確定，又於八十五年二月
    間，因麻醉藥品案件，經臺灣臺北地方法院以八十五年度易字第一六二一號判處
    有期徒刑六月確定，並經合併定執行刑後，於八十八年九月十六日假釋付保護管
    束期滿，以已執行論。詎仍不知悔改，復基於販賣第一、二級毒品之概括犯意，
    自九十一年初起，在台灣中部地區某處，先後向不詳姓名之人，以第一級毒品海
    洛因約每半塊（重約四兩六錢半、純度不詳）新臺幣（下同）三十八萬元（起訴
    書誤為四十五萬元）之價格及第二級毒品安非他命約每公斤四十二萬元之價格，
    販入第一級毒品海洛因及第二級毒品安非他命，再將所購入之第一級毒品海洛因
    ，以一比二（起訴書誤為一比一）之比例摻入葡萄糖粉末稀釋（即以一份海洛因
    加入二份之葡萄糖混合），再將之壓製成塊狀海洛因磚，再以00000000
    00號行動電話為對外聯絡交易工具：
  １、九十一年五月底某日，在臺北市○○區○○路二段三四一巷旁之工寮內，以稀
      釋後之第一級毒品海洛因磚每塊十五萬元之價格及第二級毒品安非他命（重約
      八兩）計十五萬元之價格，販賣予甲○○。
  ２、同年六月初某日，在臺北市○○區○○路十九號四樓，以稀釋後之第一級毒品
      海洛因磚（重約一兩半）十萬元之價格及第二級毒品安非他命（重約五兩）十
      萬元之價格，販賣予甲○○。
  ３、同年六月下旬某日，在臺北市○○區○○路二段三四一巷旁之工寮內，以稀釋
      後之第一級毒品海洛因磚（重約一兩多）十萬元之價格及第二級毒品安非他命
      （重約五兩）十萬元之價格，販賣予甲○○。
  ４、同年七月六日下午，在臺北縣永和市○○街九十五巷四弄七號住處，以稀釋後
      之第一級毒品海洛因磚（重約二兩）二十萬元之價格及第二級毒品（重約五兩
      ）十萬元之價格，販賣予甲○○；再由甲○○分裝交付予其他合資購買前開毒
      品之庚○○、丙○○、乙○○等人施用（施用毒品部分均另案偵辦）。
    嗣於九十一年七月十日十六時許，為警在臺北市○○區○○路三段二四一巷旁之
    工寮內，查獲甲○○、乙○○、丙○○等人，並扣得第一級毒品海洛因（毛重九
    ．八一公克）、第二級毒品安非他命（毛重十五．五公克）等物（均另案處理）
    。再於九十一年七月十日二十時許，由員警經台灣士林地方法院檢察署檢察官指
    揮，與甲○○前往臺北縣永和市○○街九十五巷四弄七號戊○○住處實施緊急搜
    索，當場查扣第一級毒品海洛因十四包（合計毛重二七八．二一公克）、第二級
    毒品安非他命二包（毛重分別為一００九．四六公克、四．四七公克）、壓模機
    具一台、電子秤一台、吸食器一組、分裝袋二千零六十個、現金二百八十萬元（
    其中三十九張千元鈔為偽鈔）等物。
二、案經台北市政府警察局松山分局報告臺灣士林地方法院檢察署檢察官偵查起訴。
    理  由
一、訊據被告戊○○對於被查扣之前揭毒品海洛因、安非他命、壓模機、電子秤、吸
    食器、分裝袋、現金等係其所有雖不爭執，然矢口否認販賣毒品，辯稱：該些海
    洛因及安非他命係供自己施用，並非在販賣，現金係伊祖父於七十七年間賣地所
    得，留給伊遺產七百餘萬元，數年來用來做生意及花用，所剩之餘額，均置放於
    家中之保險箱內，伊是透過莊連發認識甲○○，而向甲○○買了約一公斤的安非
    他命，伊之海洛因是向臺中一個綽號叫「毛瑞」的人買的，「毛瑞」的真實姓名
    叫「壬○○」，原住雲林，嗣搬去草屯。甲○○亦曾拿海洛因去伊家欲販賣，然
    因價格太貴伊未買，甲○○第二次去伊家時，向伊借款四十二萬元欲買安非他命
    ，伊對甲○○說買到之安非他命先放伊家，俟甲○○拿四十二萬元來還，再把那
    罐安非他命取走，結果隔二天甲○○就帶警察到伊家抓人，被扣之茶葉罐裝安非
    他命即甲○○寄放云云；其辯護人則稱：本案所有之證據，證據能力均有問題，
    因警方於實施搜索時，以詐騙手段騙取被告開門，安非他命二包是員警亮槍前扣
    得，且員警之行為讓被告誤以為是欲搶奪安非他命，等被告拿出放安非他命的茶
    葉罐，警察始出示證件，顯係違反任意性原則，因前面搜索程序違法，導致衍生
    之證據無證據能力，故嗣後查獲之毒品及器具等均係違法取得，應無證據能力云
    云。
二、惟查：
（一）程序部分：
      證人即現場查獲之警員王景祥於九十三年三月二十五日到庭證稱：當天係先查
      獲王文先，再供出上線「老王」即甲○○，再依甲○○的證詞緊急搜索查獲被
      告林瑞德。搜索當天彼等分批靠近被告家，為避免被告發現，由伊與癸○○帶
      甲○○去按被告家電鈴，獲被告同意才進入，彼等並未使用強制力開門，進入
      被告家的工具室時，先虛以委蛇，由甲○○與被告說買毒品之事，彼等在旁邊
      附和，俟被告拿出一小包毒品欲給甲○○吸食時，伊就將預先按好手機號碼發
      ，茶葉罐內的毒品是彼等搜索時，在工具室查獲的，當時彼等已表明身分並亮
      槍要搜索，絕不可能說要搶被告毒品，可能是被告要去藏毒品想反抗，因此誤
      認為彼等是要搶等語；證人即警員癸○○亦證稱：進去後甲○○跟被告在桌子
      那邊，伊在旁邊警戒，被告拿出一包安非他命要給甲○○吸食，伊就表明身分
      ，控制現場，並通知外面的警察進來，彼等並未搶被告毒品，裝安非他命之茶
      葉罐是事後搜索時被告拿出來，並說安非他命在裡面，海洛因在冰箱內，並找
      到其他東西等語。足徵當時警員係目睹被告拿出一小包安非他命後才實施搜索
      ，顯是有明顯事實足信有人在內犯罪且情形急迫，並於搜索完畢之當天（即九
      十一年七月十日）立即向臺灣士林地方法院檢察署及臺灣士林地方法院陳報，
      有偵查報告書在卷足憑，本件之搜索程序完全符合刑事訴訟法第一百三十一條
      第一項第二款逕行搜索之要件，核先敘明；次查證人即被告之子己○○雖稱：
      伊聽到老王的表弟（即警員）說要買東西（即海洛因），伊爸爸說沒有賣，該
      表弟即稱沒賣也要把東西拿出來，否則也是要搶，並掏出槍指著伊爸爸，另一
      個人拿槍指著伊，後來伊爸爸說「不要難為我家人，這個東西給你」等語，伊
      看到拿出來的是一個茶葉罐云云。然查證人己○○自承當時伊是坐在客廳看電
      視，而案發現場（係客廳左側通往餐廳通道之工具室），其並未目睹現場，對
      於被查扣安非他命一包四點四七公克一事，己○○亦不知道該安非他命其父即
      被告是從何處拿出來？顯見己○○所聽聞並非全部實情，其證詞並不足採。退
      萬步言之，縱使員警於搜索過程或取得證據之方法稍有瑕疵，法院亦應依個案
      情節，斟酌該等員警違背法定程序之主觀意圖、侵害行為人之種類及其輕重、
      犯罪所生之危險或實害、禁止使用該證據對於抑制違法蒐證之效果，與如依法
      定程序有無發現該等證據之必然性及對行為人在訴訟上防禦不利益之程度等各
      種情況，予以綜合考量，求取人權保障及公共利益之衡平。倘認容許其作為認
      定事實所憑之證據，對人權之侵害不大，又合乎治安之要求及現實之需要，自
      得認其有證據能力。本件因員警之搜索，破獲數量不少之毒品海洛因及安非他
      命，及時遏止毒品之流散，而其搜索過程對被告戊○○之人權並無造成危害，
      本院依刑事訴訟法第一百五十八條之四之規定，權衡人權保障及公共利益之維
      護，亦認本件扣押之證物有證據能力。
（二）實體部分：
  １、證人甲○○、丙○○、庚○○、乙○○等人，除於警訊中均已明確指稱被告有
      販毒一事，且九十一年七月十一日檢察官偵訊中亦有明確之證述，且互核相符
      ：
    (1)證人庚○○證稱：六月十六日當天出資二萬元，甲○○、丙○○、乙○○也有
      出資，毒品是戊○○送來的....，甲○○並說曾淑薇十六日晚上會來收錢，其
      二萬元是買到海洛因半錢，安非他命半兩，拿到時毒品已分裝好。第二次合資
      購買是同年七月六日，但該次其沒錢，故沒出資等語。
    (2)證人丙○○證稱：其與甲○○、乙○○、庚○○一起合資向戊○○夫婦購買毒
      品，大約五月底開始，第一次其出資一萬元拿回七包安非他命，第二次合資是
      七月六日，其出資五千元拿回四包安非他命，每包都是一克多，且其於上星期
      六下午開車載甲○○到永和去找被告買毒品。
    (3)證人乙○○證稱：被查扣之毒品安非他命是在九十一年七月六日，由其與甲○○一起搭計程車到永和豫溪街向被告戊○○購買，且聽甲○○與庚○○之言，
      彼等之毒品亦是向被告戊○○買的。
    (4)證人甲○○證稱：其於九十一年七月六日下午到永和豫溪街被告戊○○住處購
      買海洛因磚一塊，價格二十萬元，被告是從冰箱冷凍庫取出該海洛因，當天同
      時亦買安非他命五兩，價格十萬元，每半兩裝一包，共十包，安非他命是被告
      戊○○從茶葉罐取出，再以電子秤當場秤重分裝。其約向被告戊○○買三、四
      次毒品，第一次是九十一年五月底，共花三十萬元，其中十五萬元買安非他命
      約八兩，十五萬元買海洛因磚一塊；第二次是七、八天後的同年六月初，海洛
      因一兩半價格十萬元，安非他命五兩價格十萬元，共買毒品二十萬元，是被告
      戊○○親自送到士林大東路一九號四樓，第三次是十天後的六月下旬，買海洛
      因一兩多壓製成塊，價格十萬元，安非他命五兩價格十萬元，是由被告戊○○
      親自送到工寮來。其向被告買毒品第一次及第二次均是與丙○○、乙○○、庚○○等人合資購買，第三次及七月六日該次是自己購買再以相同價格分賣給他
      們。其購買毒品時都是以其0000000000號手機與被告所有0000
      000000號之手機聯絡等語。
    (5)綜上證人所述之證詞，互核相符，足徵被告戊○○確實有販賣安非他命與海洛
      因予甲○○等四人無誤，嗣證人丙○○、庚○○、乙○○等人，於本院審理時
      雖翻異前供，辯稱彼等是合資向住永和綽號「駱駝」、「阿得」之人購買毒品
      ，而非向被告戊○○購買，證人甲○○甚至裝瘋賣傻，或改稱不認識被告戊○○、或改稱此「阿得」非被告戊○○、伊於警訊及偵查中並未說向被告戊○○
      購買，是筆錄亂記云云，惟此甲○○所辯，與被告戊○○自承伊綽號為「駱駝
      」無訛，伊非但認識甲○○，且被捕當日甲○○入門時，伊還拿安非他命欲請
      甲○○施用，且曾借四十二萬元與甲○○等語迥不相符，顯見證人於本院審理
      時之證詞，均是事後勾串迴護之詞，均不足採信；次查證人甲○○、丙○○、
      庚○○、乙○○等人於偵查中向檢察官所為之陳述，並無任何不可信之情況，
      依刑事訴訟法第一百五十九條之一之規定，彼等之證言均得為證據。
  ２、證人壬○○於九十一年九月二十三日偵訊時證稱：認識綽號「駱駝」之被告戊○○，被告請伊幫忙向住新營綽號「明兄」之人調貨（即海洛因）二、三次，
      並且知道被告調貨目的是要販賣。又被告之安非他命係伊介紹住高雄綽號「阿
      忠」之人賣給被告，每次約二、三公斤，被告戊○○之聯絡電話為00000
      00000號等語。嗣於本院審理時雖改稱伊只是與被告合資購買，不知道被
      告販毒，偵訊當時是誤以為被告檢舉伊，因此故意報復被告云云，益徵證人壬○○於偵查中所言為真實，其於本院審理時所言乃事後勾串迴護之詞，不足採
      信，況證人壬○○於偵查中向檢察官所為之陳述，並無任何不可信之情況，依
      刑事訴訟法第一百五十九條之一之規定，其證言亦得為證據。
  ３、證人壬○○在審理中亦證稱：海洛因施用者，因純以海洛因置於香煙內燃燒，
      會淡而無味，施用時需摻入葡萄糖混合後點火施用才有香氣，但因為摻葡萄糖
      後之海洛因容易受潮，無法長久保存，約一星期內即需用畢，因此施用者都是
      要施用時才會摻入葡萄糖混合，除非是海洛因中小盤販賣商，因購入純之海洛
      因後，需以一比二、甚或一比三、一比四之比例，摻入葡萄糖混合後再販賣，
      始有利潤可言，市面上純度百分之四十五者是一比二混合，純度百分之六十者
      是一比一混合，純度百分之九十者即為全純之海洛因。本件扣案白粉確係第一
      級毒品海洛因淨重達二五七點五九公克（包裝重二０點六二公克），純度百分
      之四五點零九，純值淨重一一六點一五公克，有法務部調查局鑑定通知書一份
      （調科壹字第○四○○○三○六二號）在卷可稽，被告明知其絕無可能在短時
      間內將該些海洛因供自己施用殆盡，竟將該些大量之海洛因以一比二之比例加
      入葡萄糖混合，不怕海洛因因而受潮，且被告將四兩六錢半計三十八萬元之價
      格購入海洛因，以一比二之葡萄糖混合後，再以一兩半約十萬元之價格販賣，
      自有高倍數之利潤，此舉顯係將海洛因混合葡萄糖後供販賣之用，足徵被告所
      辯扣案之毒品純是供己吸用，並無販賣云云，不足採信。
  ４、又被告戊○○為逃避販賣毒品之高度刑責，即推諉該些毒品是供自己施用，並
      自稱其第一級毒品海洛因是摻入香煙內吸食，約兩星期施用一兩（一兩等於三
      十七點五公克，等於三萬七千五百毫克）云云；倘如被告所云為真，其施用量
      一天即達二點六七八公克（等於二千六百七十八毫克）。而依相關文獻（
      Clarke's Isolation and Identification of Drugs，Second Edetion）記載
      ，海洛因「藥用劑量」為五至十毫克，最小致死量（即一次施用該量即可能致
      死）約為二百毫克。若以該最小致死量計算，被告所稱每日之施用量即達十三
      點四次之最小致死量。所辯顯與常情相悖，顯示卸責飾詞，不足採信。
  ５、在被告家查扣之海洛因壓模機，係供被告將海洛因打碎後，加入葡萄糖混合，
      再以該海洛因壓模機壓製成塊，便於販賣之用；查扣之電子秤，係供被告買入
      毒品，及販賣毒品秤重之用；塑膠分裝袋二千零六十個，已超出自己平日使用
      量之數十倍，此些證物更足資證明被告確係在販賣毒品。
  ６、此外復有扣案大量之白色晶體二包，一包毛重一千零九公克，淨重九百八十六
      點零八公克，一包毛重四點四七公克，淨重二點三九公克，經驗出均係純度百
      分之八十八之二級毒品甲基安非他命成分；扣案白粉十四包，合計淨重二五七
      點五九公克（包裝重二十點六二公克），均是純度百分之四十五點零九，純質
      淨重一百一十六點一五公克之第一級毒品海洛因，有法務部調查局九十一年九
      月十七日調科壹字第０四０００三０六二號、內政部警政署刑事警察局九十一
      年八月十五日刑鑑字第０九一０二０六四０二號鑑驗通知書各一紙在卷可資佐
      證。
  ７、本案事證明確，被告戊○○犯行洵堪認定，應依法論科。
三、查海洛因是毒品危害防制條例第二條第二項第一款之第一級毒品，安非他命是同
    條例第二款之第二級毒品，被告戊○○販賣第一級毒品海洛因及第二級毒品安非
    他命，核犯毒品危害防制條例第四條第一項之販賣第一級毒品罪及同條第二項之
    販賣第二級毒品罪；其持有第一級毒品海洛因及第二級毒品安非他命之低度行為
    ，分別為販賣之高度行為所吸收，均不另論罪。所犯上揭二罪犯意各別，罪名互
    異，應分論併罰；被告先後多次販賣第一、二級毒品犯行，均時間緊接，所犯分
    別係構成要件相同之罪名，為連續犯，均應以一罪論，並加重其刑（死刑、無期
    徒刑部分依法不得加重）。又被告前於八十三年四月間，因煙毒案件，經臺灣臺
    北地方法院判處有期徒刑三年二月確定，又於八十五年二月間，因麻醉藥品案件
    ，經臺灣臺北地方法院判處有期徒刑六月確定，並經合併定執行刑後，於八十八
    年九月十六日假釋付保護管束期滿，以已執行論，有台灣高等法院被告全國前案
    紀錄表一紙在卷足憑，其於五年內再犯有期徒刑以上之本罪，為累犯，應依法就
    其所犯連續販賣第二級毒品罪嫌部分，依法遞加重其刑（連續販賣第一級毒品部
    分，死刑、無期徒刑依法不得加重）。審酌被告犯罪之動機、目的、手段，犯罪
    時所受之刺激及其品性、生活狀況、智識程度、販賣毒品對社會所造成之損害、
    及犯罪後仍飾詞狡辯，顯無悔意等一切情狀，爰就連續販賣第一級毒品罪部分，
    判處無期徒刑，褫奪公權終身，併科罰金新台幣六十萬元及罰金易服勞役之折算
    標準；就連續販賣第二級毒品罪部分，判處有期徒刑十年，併科罰金新台幣五十
    萬元及罰金易服勞役之折算標準；並定應執行之刑，並就罰金部分諭知易服勞役
    之折算標準。
四、末查扣案安非他命貳包，壹包毛重壹仟零玖公克，淨重玖佰捌拾陸點零捌公克，
    另壹包毛重肆點肆柒公克，淨重貳點參玖公克；海洛因壹拾肆包包，合計淨重貳
    佰伍拾柒點伍玖公克（包裝重貳拾點陸貳公克），均應依毒品危害防制條例第十
    八條第一項前段沒收銷燬之。壓模機具壹台、電子秤壹台、分裝袋貳仟零陸拾個
    ，均係被告所有供犯罪所用或預備之物，均應依刑法第三十八條第一項第二款宣
    告沒收。至於扣案之吸食器一組係供被告施用毒品所用，非供本件犯罪所用或預
    備之物，應由施用毒品罪之另案宣告沒收；另扣案現金二百八十萬元（其中三十
    九張千元鈔為偽鈔），雖係在被告家中之保險櫃內搜出，據被告及其配偶詹淑微
    雖均稱係被告祖父於七十七年間賣地所得，留給伊遺產七百餘萬元，數年來用來
    做生意及花用，所剩之餘額，均置放於家中之保險箱內，彼等二人之供詞內容雖
    稍有差異出入，其辯詞可信度不高，然並查無任何積極證據足資證明該二百八十
    萬元確是被告販賣毒品之所得，本院自無法併予宣告沒收，並此敘明。
五、併辦意旨另以：被告林瑞德基於意圖營利之犯意，自九十一年五月間起至同年六
    月二十四日止，以海洛因每兩十二萬元及安非他命每九公克七千元之代價，販賣
    第一級毒品海洛因及第二級毒品安非他命予丁○○（另案由臺灣板橋地方法院檢
    察署偵查起訴，且業經臺灣板橋地方法院判決），嗣於九十一年六月二十四日十
    八時許，在臺北縣板橋市○○路一一０巷四弄六號四樓丁○○住處，為警查獲，
    並自其身上取出海洛因四包（淨重三點六公克）、安非他命二包（毛重四點八公
    克）及安非他命吸食器一組。嗣於九十一年十一月十四日，經丁○○帶同前往臺
    北縣永和市○○街九十五巷四弄七號，當場在戊○○所使用之車輛內扣得海洛因
    一包（淨重零點一公克）及住處扣得海洛因六包（淨重一三三點五公克）、安非
    他命一包（淨重四點一公克），因認被告林瑞德涉犯毒品危害防制條例第四條第
    一項之販賣第一級毒品罪及同條第二項之販賣第二級毒品罪，與前揭有罪部分有
    連續犯裁判上一罪關係云云。
（一）按犯罪事實應依證據認定之，無證據不得認定犯罪事實。又不能證明被告犯罪
      者，應諭知無罪之判決，刑事訴訟法第一百五十四條第二項、第三百零一條第
      一項分別定有明文。再公訴人之起訴，本以使被告受刑事訴追為目的，故其起
      訴事實是否與真實事實相符，自應調查其他證據，以資審認，苟其所為攻擊之
      詞，尚有瑕疵，則在此瑕疵未予究明以前，即不能遽採為斷罪之基礎。另按事
      實之認定，應憑證據，如未能發現相當證據，或證據不足以證明，自不能以推
      測或擬制之方法，為裁判基礎；且被告否認犯罪事實所持之辯解，縱屬不能成
      立，仍非有積極證據足以證明其犯罪行為，不能遽為有罪之認定。
（二）公訴意旨認被告林瑞德涉犯販賣第一級、第二級毒品犯行，無非以證人丁○○
      證稱其毒品係向被告林瑞德購買，及自被告戊○○所使用之車輛內扣得海洛因
      一包（淨重零點一公克）及住處扣得海洛因六包（淨重一三三點五公克）、安非
      他命一包（淨重四點一公克），為其論據。
（三）訊據被告林瑞德矢口否認販賣毒品海洛因及安非他命予丁○○之犯行，辯稱：
      伊不認識丁○○，也從未販賣海洛因及安非他命予丁○○等語。
（四）經查證人即查獲被告車內毒品及為被告製作筆錄之警員辛○○雖到庭證稱：當
      時警察先查獲丁○○，丁○○於九十一年六月二十四日二十一時之筆錄做完後
      ，表示願與警察配合去查出購買毒品之來源，旋由警員開車載丁○○，丁○○
      帶警員到耕莘醫院附近，因為巷子很窄，深恐帶丁○○下去查將為被告發現，
      因此由丁○○在車上告訴伊，過了巷子怎麼走？進去第幾間是被告家？然後由
      伊下車前去看門牌號碼，再回警局依該址調出被告林瑞德之資料、口卡，讓丁○○指認確係販毒者無誤，乃於是日二十三時再製作第二次筆錄云云；然經本
      院勘驗製作筆錄當天警訊之錄影帶（二十一時之筆錄及二十三時之筆錄前端）
      、錄音帶（二十三時之筆錄中段，後段無聲音），該二次筆錄之製作係連續製
      作，而非如證人辛○○所言「第一次筆錄是到現場之前製作的，第二次筆錄是
      丁○○帶我們到駱駝住處之後製作的。」，有勘驗筆錄在卷足憑，是該二份筆
      錄之製作程序並非據實呈現當時動作之先後，已足非議，次查二十三時之第二
      次警訊筆錄中雖有「問：警方在你帶領下前往永和市○○街九五巷四弄七號查
      案，該址為誰之住所？你為何知悉？答：那是駱駝住的地方，我在本月二十日
      向駱駝買毒品時，剛好遇到我另外一個朋友志明要找駱駝，我就好奇跟著，志
      明走進我前述的地址沒錯。」、「問：警方根據你提供的住址調閱
      現提供男子林瑞德之相片，是否為你們稱駱駝的男子？答：是的，是他沒錯。
      」等問答，然經本院勘驗該警訊錄音帶之聲音，並無該些詞句之對答，且其後
      之錄音完全無聲，有勘驗筆錄可證，由證人丁○○於作證時辯稱當時係因毒癮
      發作難耐，為求能獲得躺下休息，乃隨便亂說、亂指認等語觀之，員警於製作
      丁○○警訊筆錄時，是否當時係因錄音時會錄到丁○○毒癮發作痛苦的呻吟聲
      ，因而不便錄音，實足堪置疑。嗣證人丁○○於偵查及審判時均矢口否認曾向
      被告戊○○購買毒品海洛因及安非他命，而其對被告不利之警訊筆錄並無較可
      信之特別情況，依刑事訴訟法第一百五十九條之二之反面解釋，此部份之警訊
      筆錄自不得作為證據。本案被告雖於其車內被查扣得海洛因一包（淨重零點一
      公克）及住處扣得海洛因六包（淨重一三三點五公克）、安非他命一包（淨重
      四點一公克），然並無其他任何積極證據足資證明被告確有販賣毒品海洛因及
      安非他命予丁○○之犯行，此部分販賣第一級毒品、販賣第二級毒品之犯行不
      能證明，然併案意旨認此部分與前揭販賣第一級毒品、販賣第二級毒品有罪部
      分分別有連續犯裁判上一罪之關係，爰不另為無罪之諭知。至於此部分被告戊○○是否另涉犯其他罪名，應退由併案單位檢察官另行偵查。
（五）扣案之海洛因一包（淨重零點一公克）及海洛因六包（淨重一三三點五公克）
      、安非他命一包（淨重四點一公克），雖是毒品，然被告是否另涉他罪，應由
      檢察官另行偵辦，該些毒品均為該案重要之物證，為保存該證物免於為本案沒
      收銷燬，本案爰不併予沒收銷燬，併此敘明。
據上論斷，應依刑事訴訟法第二百九十九條第一項前段、毒品危害防制條例第四條第
一項、第二項、第十八條第一項前段，刑法第十一條、第五十六條、第四十七條、第
三十七條第一項、第五十一條第四款、第七款、第八款、第四十二條第三項、第三十
八條第一項第二款，罰金罰鍰提高標準條例第二條，判決如主文。
本案經檢察官林聰良到庭執行職務
中　　　華　　　民　　　國　　九十三　　年　　　六　　　月　　二十四　　日
                              臺灣士林地方法院刑事第一庭
                                  審判長法  官  林  清  吉
                                        法  官  許  辰  舟
                                        法  官  張  國  棟
右正本證明與原本無異。
如不服本判決，應於判決送達後十日內，向本院提出上訴狀。
                                        書記官  何  子  傑
中　　　華　　　民　　　國　　九十三　　年　　　六　　　月　　二十九　　日
附錄本案論罪科刑法條全文：
毒品危害防制條例第四條
製造、運輸、販賣第一級毒品者，處死刑或無期徒刑；處無期徒刑者，得併科新臺幣
一千萬元以下罰金。
製造、運輸、販賣第二級毒品者，處無期徒刑或七年以上有期徒刑，得併科新臺幣七
百萬元以下罰金。
製造、運輸、販賣第三級毒品者，處五年以上有期徒刑，得併科新臺幣五百萬元以下
罰金。
製造、運輸、販賣第四級毒品者，處三年以上十年以下有期徒刑，得併科新臺幣三百
萬元以下罰金。
製造、運輸、販賣專供製造或施用毒品之器具者，處一年以上七年以下有期徒刑，得
併科新臺幣一百萬元以下罰金。
前五項之未遂犯罰之。
